【裁判字號】    95,交簡上,77
【裁判日期】    950809
【裁判案由】    過失傷害
【裁判全文】
臺灣臺南地方法院刑事判決            95年度交簡上字第77號
上  訴  人  臺灣臺南地方法院檢察署檢察官
被      告  乙○○
上列上訴人因被告過失傷害案件，不服本院中華民國九十五年四
月二十八日九十五年度交簡字第九０五號第一審判決（聲請案號
：九十五年度調偵字第一一二號），提起上訴，本院管轄之第二
審合議庭判決如下：
    主  文
原判決撤銷。
乙○○因過失傷害人，處有期徒刑貳月，如易科罰金，以銀元
佰元即新臺幣玖佰元折算壹日。
    事  實
一、乙○○於民國九十四年五月二十一日上午十時二十五分許，
    駕駛車號ＵＰ─八一三二號自用小客車沿臺南市○○路由南
    向北行駛，行經開元路與前鋒路交岔路口橋下，欲左轉入開
    元路七一巷時，原應注意轉彎車應讓直行車先行，並應注意
    車前狀況，隨時採取必要之安全措施，而當時天候晴、無障
    礙、視距良好，並無不能注意之情形，竟疏未注意及此，貿
    然穿越該路口，適有丙○○騎乘車號ＧＡ七─九六一號重型
    機車沿開元路由北向南行經該處，丙○○見狀煞車不及，因
    而與乙○○駕駛之自小客車右前輪發生碰撞，致丙○○人車
    倒地，並受有左側股骨幹骨折之傷害。乙○○於犯罪未經發
    覺前，向前往現場處理之員警自承係肇事駕駛人，主動自首
    而接受裁判。
二、案經丙○○訴請臺南市警察局第五分局報請臺灣臺南地方法
    院檢察署檢察官偵查起訴。
    理  由
一、訊據被告乙○○對前揭事實均自白承認，核與證人丙○○之
    證述相符，復有道路交通事故現場圖、道路交通事故調查報
    告表、現場照片及診斷證明書二紙在卷可稽。按汽車行駛至
    交岔路口轉彎時，轉彎車應讓直行車先行，道路交通安全規
    則第一０二條第一項第六款前段定有明文。查本件被告駕車
    行經上開肇事地點，自應注意上述道路交通安全規則之規定
    ，又依道路交通事故調查報告表所載，本件肇事時之天候良
    好，路面狀態乾燥無缺陷且視距良好，被告應無不能注意之
    情事，竟疏未注意及此，貿然左轉駛入交岔路口，以致告訴
    人煞車不及而發生碰撞，並因此造成告訴人受有傷害，被告
    應有過失甚明。再告訴人確因本件車禍而受傷，則被告過失
    駕車肇事行為，與告訴人受傷結果間，自具有相當因果關係
    。被告過失傷害之事證明確，應依法論科。
二、核被告乙○○所為，係犯刑法第二百八十四條第一項前段之
    過失傷害罪。又被告行為後，刑法業於九十四年二月二日經
    總統以華總一義字第０九四０００一四九０一號令修正公布
    ，並於九十五年七月一日施行，本案涉及刑法法律變更部分
    ，依修正後刑法第二條第一項規定，經附表所示比較新舊法
    結果，應適用被告行為時之修正前刑法。查被告於肇事後，
    犯罪尚未發覺前，向前往現場處理之員警表明其為肇事駕駛
    人乙節，有臺南市○○○道路交通事故肇事人自首情形紀錄
    表可參。是本件被告符合自首之要件，應依修正前刑法第六
    十二條前段規定，減輕其刑。
三、原審以被告罪證明確，應予論罪科刑，固非無見，惟被告行
    為後法律業已修正，已如前述，原審未及審酌並比較適用新
    舊法，即有未洽。又告訴人因被告之過失傷害犯行而受有左
    側股骨幹骨折之傷害，傷勢非輕，檢察官循告訴人上訴意旨
    指摘原審量刑過輕，亦有理由，原判決既有上開可議之處，
    自應由本院予以撤銷改判。爰審酌被告犯罪之動機、目的、
    手段、告訴人所受傷勢及被告坦承犯行等一切情狀，量處如
    主文所示之刑，並諭知易科罰金之折算標準。
據上論斷，應依刑事訴訟法第四百五十五條之一第一項、第三項
、第三百六十九條第一項前段、第三百六十四條、第二百九十九
條第一項前段，修正施行後刑法第二條第一項前段、刑法第二百
八十四條第一項前段、修正前刑法六十二條、第四十一條第一項
前段，刑法施行法第一條之一第二項、修正前罰金罰鍰提高標準
條例第二條，判決如主文。
本案經檢察官甲○○到庭執行職務
中    華    民    國    95    年    8     月     9    日
                  刑事第二庭  審判長法  官  鄭文祺
                                    法  官  陳賢德
                                    法  官  林中如
以上正本證明與原本無異。
不得上訴。
                                    書記官  馬愛君
中    華    民    國    95    年    8     月    15    日
附錄本案論罪科刑法條全文：
中華民國刑法第二百八十四條第一項前段：
過失傷害人者，處六月以下有期徒刑、拘役或五百元以下罰金，
致重傷者，處一年以下有期徒刑、拘役或五百元以下罰金。
附表：
┌──────┬─────────┬─────────┬───────┐
│比較法條    │修正前刑法於本案  │修正後刑法於本案  │依從舊從輕原則│
│            │適用之法律效果    │適用之法律效果    │  比較結果    │
├──────┼─────────┼─────────┼───────┤
│刑法第62條  │依修正前之規定，被│依修正後之規定，被│修正後之規定未│
│            │告「應」減輕其刑。│告「得」減輕其刑。│較有利於被告，│
│            │                  │                  │故應適用行為時│
│            │                  │                  │之法律。      │
├──────┼─────────┼─────────┼───────┤
│刑法第41條第│依修正前罰金罰鍰提│如易科罰金，以新臺│本條依修正前刑│
│1項前段     │高標準條例第2 條規│幣1,000元、2,000元│法較有利於被告│
│            │定，易科罰金數額提│、3,000元折算1日。│              │
│            │高為100倍 。如易科│                  │              │
│            │罰金，以銀元300元 │                  │              │
│            │即新臺幣900元折算1│                  │              │
│            │日。              │                  │              │
└──────┴─────────┴─────────┴───────┘


司法院資訊處製作；財團法人民間司法改革基金會備份。
